臺灣苗栗地方法院民事裁定
110年度亡字第9號
聲  請  人  謝玉菁  



相  對  人  
即失蹤人    李少庸    失蹤前
                       2鄰中山路245-1號(雲林○○○○○○○○土庫辦公室)

上列聲請人聲請對相對人為死亡宣告事件，經臺灣雲林地方法院
裁定移轉本院管轄，本院裁定如下：
    主  文
一、准對失蹤人李少庸（男，民國00年0 月0 日生，身分證統一
    編號：Z000000000號）為宣告死亡之公示催告。
二、該失蹤人應於本公示催告最後登載新聞紙之翌日起7 個月
    內，向本院陳報尚生存，如不陳報，本院將宣告其為死亡。
三、無論何人，凡知失蹤人之生死者，均應於上開時日以前，將
    其所知之事實，陳報本院。
四、聲請人應於本裁定送達之日起10日內，將本公示催告登載公
    報、新聞紙或其他相類之傳播工具1 日，並將登載證據檢送
    本院。
五、聲請程序費用新臺幣壹仟元由聲請人負擔。 
    理  由
一、按失蹤人失蹤滿7 年後，法院得因利害關係人或檢察官之聲
    請，為死亡之宣告。民法第8 條第1 項定有明文。
二、聲請意旨略以：聲請人謝玉菁為相對人即失蹤人李少庸之母
    ，相對人於民國78年7月9日在苗栗婦產科診所出生，相對人
    出生一週後，因蠶豆症等病情，由聲請人送至臺中榮民總醫
    院治療，然聲請人於同年月下旬經該醫院告知相對人已死亡
    ，因聲請人當時仍於坐月子期間，故請相對人父親李明昌辦
    理相對人死亡登記，未料相對人父親並未如實處理。嗣因相
    對人父親接獲相對人兵役通知，遂向雲林土庫分駐所謊稱相
    對人於78年11月2日於土庫鎮失蹤，迄今已逾32年，為此，
    爰依法聲請宣告失蹤人死亡等語。
三、經查，聲請人上開主張之事實，業據其提出聲請人、相對人
    之戶籍資料、相對人父親於97年2月21 日報案之受（處）理
    案件證明單、雲林地方法院110年3月26日、同年5月18日公
    務電話紀錄及雲林縣警察局虎尾分局清查失蹤人口李少庸紀
    錄表等件為證，另經雲林地方法院依職權查詢相對人入出境
    紀錄及本院依職權查詢相對人健保就診資料與勞保資料、臺
    灣高等法院相對人在監在押全國紀錄表及手機號碼申辦紀錄
    等，均查無相對人之相關資訊行蹤，又相對人之姊姊李穎萱
    表示自小聽聞母親即聲請人講述弟弟李少庸出生不久後即夭
    折，其亦從未見過弟弟本人等語；另相對人父親表示，其僅
    在聲請人生完李少庸後，前往苗栗支付聲請人剖腹產費用即
    離開，並未實際扶養照顧李少庸，長期與聲請人分居，多年
    後因李少庸兵役問題被警局傳訊，有為李少庸申報失蹤等語
    ；有前開清查失蹤人口紀錄表及公務電話紀錄在卷可參；又
    經本院依職權函詢臺中榮民總醫院相關紀錄，該院回復相對
    人於78年9月9日初診，未再於該院就醫，迄今已逾32年，無
    病歷留存及死亡證明記錄，有該院110年10月1日中榮醫企字
    第1104203213號函在卷可稽，堪信聲請人之主張為真實。從
    而，聲請人聲請本件宣告相對人死亡，為有理由，應予准許
    。
四、按法院准許宣告死亡之聲請者，應公示催告。公示催告，應
    記載下列各款事項：一、失蹤人應於期間內陳報其生存，如
    不陳報，即應受死亡之宣告。二、凡知失蹤人之生死者，應
    於期間內將其所知陳報法院。前項公示催告，準用第130 條
    第3 項至第5 項之規定。家事事件法第156 條定有明文。而
    第130 條第3 項至第5 項規定，公示催告應公告之。前項公
    告應揭示於法院公告處、資訊網路及其他適當處所；法院認
    為必要時，並得命登載於公報或新聞紙，或用其他方法公告
    之。報明期間（即知悉失蹤人生死之陳報期間），自前項揭
    示之日起，應有6 個月以上。
五、爰依家事事件法第154條第3項裁定如主文。 
中　　華　　民　　國　　110 　年　　10 　　月　　4　　日
               家事法庭  法　　　官  李太正
以上正本係照原本作成。
如對本裁定抗告，須於裁定送達後10日之不變期間內，向本院提
出抗告狀，並繳納抗告費新臺幣1,000元。
中　　華　　民　　國　　110 　年　　10　　月　　 4　　日
                         書　記　官　陳明芳